臺灣士林地方法院刑事判決　　　　　 100年度審易字第2021號
公　訴　人　臺灣士林地方法院檢察署檢察官
被　　　告　王添成
上列被告因竊盜案件，經檢察官提起公訴（100 年度偵字第6856
號），被告於準備程序中就被訴事實為有罪之陳述，本院裁定改
依簡式審判程序審理，並判決如下：
    主  文
王添成竊盜，處有期徒刑捌月。
    事  實
一、王添成前於民國98、99年間，因2 次竊盜（竊取空地上止滑
    鐵板、白鐵製開關電器箱）案件，分別經臺灣臺北地方法院
    以99年度簡字第1345號、第4219號判決各處拘役15日、50日
    確定，嗣經同法院以100 年度聲字第1557號判決處拘役60日
    確定。復於99年間，因8 次竊盜（持鐵撬侵入住宅竊盜、竊
    取絞肉機、麵粉攪拌機下座及角座、機車、空瓦斯桶、變電
    箱、白鐵板）案件，分別經同法院以99年度易字第1732號、
    100 年度簡字第1108號、第144 號、100 年度易字第1247號
    判決各處有期徒刑7 月、3 月、2 月、2 月、4 月、3 月、
    3 月、3 月確定；又因竊盜（夜間侵入住宅竊盜）案件，經
    臺灣板橋地方法院以100 年度易字第1813號判決處有期徒刑
    7 月確定，上開9 次竊盜案件，嗣經臺灣板橋地方法院以10
    0 年度聲字第4584號裁定合併定應執行刑為有期徒刑2 年4
    月確定（尚在執行中）。詎其猶不知悛悔，竟意圖為自己不
    法之所有，於99年10月14日上午某時許，行經臺北市北投區
    ○○○路4 段422 號1 樓，見該處公寓之公共大門未關閉，
    乃擅入行至同址5 樓林聖浩住處前，復發現大門未關，又侵
    入林聖浩住處（無故侵入住宅部分未據告訴），徒手竊取林
    聖浩所有數位相機（PENTAX廠牌、型號Optio W90 SHINY OR
    ANGE）、筆記型電腦（BENQ廠牌、型號S61） 各1 臺得手後
    ，隨即帶至臺北縣永和市（現改制為新北市永和區）福和橋
    下跳蚤市場變賣得款並供己花用殆盡。嗣經林聖浩發現上址
    住處遭竊報警處理，經警前往現場採證，自現場所遺留之飲
    料瓶口上採集唾液送鑑定結果，發現該唾液之DNA-STR 型別
    與王添成之DNA-STR 型別相符，始偵悉上情。
二、案經臺北市政府警察局北投分局報告臺灣士林地方法院檢察
    署檢察官偵查起訴。
    理  由
一、本件係經被告王添成於本院當庭表示認罪，而以簡式審判程
    序加以審理，有本院100 年10月28日準備程序筆錄及審判筆
    錄附卷足憑，則依據刑事訴訟法第273 條之2 、第159 條第
    2 項之規定，不適用傳聞法則有關限制證據能力之相關規定
    ，合先敘明。
二、上開犯罪事實，有以下證據可證：
  (一)被告王添成之自白；
  (二)臺北市政府警察局北投分局證物清單；
  (三)臺北市政府警察局北投分局刑案現場勘察報告（案件編號：
    Ｚ000000000-00 號）；
  (四)臺北市政府警察局DNA 型別鑑定鑑驗書（實驗室案件編號：
    000000000C26號）；
  (五)現場勘察照片42張。
三、按行為後法律有變更者，適用行為時之法律。但行為後之法
    律有利於行為人者，適用最有利於行為人之法律。刑法第2
    條第1 項定有明文。查被告行為後，刑法第321 條於100 年
    1 月26日修正公布，並自同年月28日起施行，而修正前刑法
    第321 條第1 項規定：「犯竊盜罪而有下列情形之一者，處
    6 月以上、5 年以下有期徒刑：一、於夜間侵入住宅或有人
    居住之建築物、船艦或隱匿其內而犯之者。…」；修正後則
    規定：「犯竊盜罪而有下列情形之一者，處6 月以上、5 年
    以下有期徒刑，得併科新臺幣10萬元以下罰金：一、侵入住
    宅或有人居住之建築物、船艦或隱匿其內而犯之者。…」，
    上開條文修正後，除於法定本刑部分增訂罰金刑外，並將第
    1 款「於夜間侵入」之要件刪除，即不論行為人何時侵入住
    居竊盜，均構成刑法上之加重竊盜罪，故本件被告所為之竊
    盜犯行，倘適用舊法之規定，因係於99年10月14日上午某時
    許之日間侵入被害人林聖浩之住處行竊，並不該當修正前刑
    法第321 條第1 項第1 款之加重竊盜構成要件，而僅成立刑
    法第320 條第1 項之普通竊盜罪；惟若適用新法之規定，則
    被告所為上開竊盜犯行，即成立修正後刑法第321 條第1 項
    第1 款之加重竊盜罪，經比較新舊法之結果，以適用被告行
    為時之舊法規定較有利於被告。
四、核被告王添成所為，係犯刑法第320 條第1 項之普通竊盜罪
    。爰審酌被告前有多次竊盜前科紀錄，均經法院判決處刑確
    定，猶不知警惕悔悟，依循正當途徑賺取所需，竟再次冀望
    不勞而獲竊取他人財物，造成被害人受有財產上之損害，惟
    念其犯後已知坦承犯行，態度尚稱良好，本件所竊財物之價
    值約新臺幣4 萬5,800 元，兼衡其犯罪之動機、目的、手段
    、品行、智識程度、家庭生活狀況等一切情狀，量處如主文
    所示之刑，以示懲儆。
據上論斷，應依刑事訴訟法第273 條之1 第1 項、第299 條第1
項前段，刑法第2 條第1 項前段、第320 條第1 項，刑法施行法
第1 條之1 第1 項、第2 項前段，判決如主文。
本案經檢察官靳開聖到庭執行職務。
中    華    民    國   100    年    10    月    31    日
                  刑事第一庭法  官  徐文瑞
以上正本證明與原本無異。
如不服本判決，應於收受判決後10日內向本院提出上訴書狀，並
應敘述具體理由。其未敘述上訴理由者，應於上訴期間屆滿後20
日內向本院補提理由書 (均須按他造當事人之人數附繕本)「 切
勿逕送上級法院」。
                            書記官  張茹茵
中    華    民    國   100    年    11    月    3     日
附錄本判決論罪科刑之法條依據：
刑法第320 條第1項：
意圖為自己或第三人不法之所有，而竊取他人之動產者，為竊盜
罪，處5 年以下有期徒刑、拘役或5 百元以下罰金。